# 同一控制原来存在的商誉怎么处理

提问人：zhongchanghua 时间：2017-04-28 07:02:51
同一控制下的合并，但被合并方是早年从外部购买，且购买时形成商誉。下面这段话是网上找的，不知道对不对，尤其是括号里面那句话，大家帮忙看看：
同一控制下的企业合并，是指参与合并的企业在合并前后均受同一方或相同的多方最终控制，且该控制不是暂时性的。从最终控制方的角度看，其在合并前后实际控制的经济资源并没有发生变化，因此有关交易事项不应视为购买。合并方编制财务报表时，在被合并方是最终控制方以前年度从第三方收购来的情况下，应视同合并后形成的报告主体自最终控制方开始实施控制时起，一直是一体化存续下来的，应以被合并方的资产、负债（包括最终控制方收购被合并方而形成的商誉）在最终控制方财务报表中的账面价值为基础，进行相关会计处理。合并方的财务报表比较数据追溯调整的期间应不早于双方处于最终控制方的控制之下孰晚的时间

回答人：chenyiwei
这是《企业会计准则解释第 6 号》（财会[2014]1号）第二条中的原话。比较完整地解释了“下推会计”的概念。
二、根据《企业会计准则第 20 号——企业合并》，在同一控制下的企业合并中，合并方在企业合并中取得的资产和负债，应当按照合并日在被合并方的账面价值计量。在被合并方是最终控制方以前年度从第三方收购来的情况下，合并方在编制财务报表时，应如何确定被合并方资产、负债的账面价值？ 答：同一控制下的企业合并，是指参与合并的企业在合并前后均受同一方或相同的多方最终控制，且该控制不是暂时性的。从最终控制方的角度看，其在合并前后实际控制的经济资源并没有发生变化，因此有关交易事项不应视为购买。合并方编制财务报表时，在被合并方是最终控制方以前年度从第三方收购来的情况下，应视同合并后形成的报告主体自最终控制方开始实施控制时起，一直是一体化存续下来的，应以被合并方的资产、负债(包括最终控制方收购被合并方而形成的商誉)
在最终控制方财务报表中的账面价值为基础，进行相关会计处理。合并方的财务报表比较数据追溯调整的期间应不早于双方处于最终控制方的控制之下孰晚的时间。 本解释发布前同一控制下的企业合并未按照上述规定处理的，应当进行追溯调整，追溯调整不切实可行的除外。

提问人：MPACC10 时间：2019-05-24 18:33:14
请教陈老师A公司于 18 年 1 月 1 日设立B公司， 19 年 1 月 1 日收购C公司100%股权，形成商誉 1000 万，该商誉于与 A公司相关业务形成协同效应，即商誉相关的资产组包括部分A公司的资产及C公司资产。 现在B公司支付对价收
购同一控制下C公司，那按照同一控制下B公司合并报表应确认商誉 1000 万？若 1000 万那是否与商誉相关资产组重组商誉应重新分配矛盾？应如何理解？谢谢

回答人：chenyiwei
B公司合并报表应确认商誉 1000 万。与商誉相关资产组重组商誉应重新分配不矛盾。

提问人：MPACC10 时间：2019-05-25 18:39:22
请教陈老师：虽然说同一控制下合并是视同自A公司收购C公司后开始，但是形成的商誉部分是因为与A公司的协调效应。
现在将C公司转让给B公司，转而由B公司直接控制C，而不是由A直接控制C，但是B公司的相关资产与商誉不形成协调效应，无需将原来的商誉在形成时的C公司资产与A公司资产之间进行划分？即B公司合并报表分摊属于c资产组的商誉假如 400 ，余下的600 因与A公司协调相关的商誉不在B公司合并报表反应。 这样按照重组重新划分商誉理解是否不符合同控
按照被并购企业C的相关资产按照其在最终控制方A的金额计量的相关要求？谢谢！

回答人：chenyiwei
经考虑，这样的重新划分也是具有一定合理性的。只并入当初形成的商誉中与合并方资产组具有协同效应的部分，应该说与解释 6 号第二条也并不矛盾。